【裁判字號】    98,交抗,2315
【裁判日期】    980930
【裁判案由】    違反道路交通管理處罰條例
【裁判全文】
臺灣高等法院交通事件裁定            98年度交抗字第2315號
抗  告  人
即受處分人  甲○○
上列抗告人因違反道路交通管理處罰條例案件，不服臺灣板橋地
方法院，中華民國98年9月7日所為裁定（98年度交聲字第3009號
），提起抗告，本院裁定如下：
    主  文
抗告駁回。
    理  由
一、抗告意旨略以：抗告人即受處分人甲○○於民國98年6月19
    日22時7分許，駕車行經臺北市○○○路與承德路2段交岔口
    ，本欲迴轉，惟在路口見有禁止迴轉標誌後，即決定不迴轉
    ，受處分人並無完成迴轉之行為，本案是大同分局員警乙○
    ○從台北市○○○路76號前走出吹哨，命受處分人開車過去
    ，陷害受處分人違規迴轉，乙○○警員證詞避重就輕，其雖
    與受處分人無利害關係，但有績效獎金因素，怎說不會陷害
    受處分人，請求查詢大同分局督察室調查乙○○警員是否經
    常遭投訴而為督察長告誡，並請調閱承德路口聯邦銀行或南
    京西路76號臺灣銀行監視器查證或對受處分人測謊。
二、按在設有禁止迴車標誌或劃有分向限制線，禁止超車線、禁
    止變換車道線之路段，不得迴車，道路交通安全規則第106
    條第2款定有明文。又汽車駕駛人迴車時，在設有禁止迴車
    標誌或劃有分向限制線、禁止超車線或禁止變換車道線之路
    段迴車者，處新臺幣（下同）600元以上1,800元以下罰鍰，
    並記違規點數1點，道路交通管理處罰條例第49條第2款、第
    63條第1項第1款亦有明文。
三、經查：
（一）本件受處分人於98年6月19日22時7分許，駕駛車號131-DH
      號營業一般小客車，行經臺北市○○路○段時，經在場值
      勤之臺北市政府警察局大同分局交通分隊警員乙○○認定
      受處分人有「在設有禁止迴車標誌路段迴車」之違規事實
      ，當場攔停，並填製臺北市政府警察局北市警交大字第A0
      1XB9 193號舉發違反道路交通管理事件通知單予以舉發，
      受處分人未自動繳納罰鍰，提出申訴，復經原處分機關於
      98年8月5日以北監營裁字第40-A01 XB9193號違反道路交
      通管理事件裁決書，依道路交通管理處罰條例第49條第2
      款之規定，裁處罰鍰900元，並依同條例第63條第1項第1
      款（原處分漏載第1款）之規定，記違規點數1點，合先敘
      明。
（二）本件受處分人受舉發違規之地點即臺北市○○○路與承德
      路2段交岔口，設置有禁止迴車標誌，為受處分人所不爭
      執，並經證人即本件舉發警員乙○○於原審訊問時證述明
      確，復有該路口標誌照片附卷可憑（見原審卷第14頁背面
      、第18頁）。關於受處分人有無於前揭時、地，駕駛車號
      131-DH號營業一般小客車違規迴轉乙節，證人乙○○警員
      於原審具結證稱：當天21時至23時許間，我站在南京西路
      76號前，執行取締交通違規勤務，該位置距舉發路口約50
      公尺，受處分人於舉發路口迴轉後，繼續行駛至我站立位
      置時，我立即將他攔下來，我不會看錯，因為路上都有路
      燈，燈光明亮等語（見原審卷第14頁背面、第15頁）。證
      人乙○○警員係於執行勤務當中，偶然發現受處分人交通
      違規事實，其與受處分人素不相識，並無設詞構陷受處分
      人之動機。況且，警員執行公務時，本身即受有行政懲處
      責任之監督，其到庭具結作證，更係以刑事責任擔保證言
      真實性，受處分人空言指摘乙○○警員係為圖舉發績效獎
      金而刻意誘使受處分人違規迴轉加以陷害云云，殊屬無據
      。
（三）衡諸交通違規行為常發生於瞬間而言，法律並未要求執勤
      員警對於所有舉發道路交通違規之行政行為，均需照相、
      錄音、錄影或其他科學證據以證其實，否則國家維護交通
      秩序、安全之行政措施勢必窒礙難行，此從道路交通管理
      處罰條例第7條之2第1項第1款至第6條與同條項第7款規定
      對照比較，亦可得相同之結論。本件舉發人員即證人乙○
      ○為交通分隊警員，執行交通違規稽查工作屬其重要職務
      之一，對於汽車駕駛人違規之有無等業務事項，觀察程度
      自較一般人更為專注，於無具體事證足認其執行勤務確有
      瑕疵存在之情形下，當足以排除其誤判之可能，證人乙○
      ○於原審所為證言內容，可信為真實。受處分人徒以個人
      主觀臆測乙○○經常遭投訴為督察長訓誡，即要求本院向
      臺北市政府警察局查詢有無上情，核無調查必要，本件受
      處分人確有「在設有禁止迴車標誌路段迴車」之違規行為
      無誤。原處分機關依道路交通管理處罰條例第49條第2款
      之規定裁處罰鍰900元，並依同條例第63條第1項第1款之
      規定，記違規點數1點，認事用法均無違誤，裁罰亦無不
      當。受處分人空言辯稱本件為員警乙○○刻意構陷，其無
      違規迴轉云云，委無足取。而受處分人違規事實既明，其
      聲請調閱臺北市○○路口聯邦銀行或南京西路76號臺灣銀
      行監視器查證或對其進行測謊，亦無調查之必要，附此說
      明。
四、綜上所析，原審維持原處分機關依首揭規定之裁處結果，駁
    回抗告人之異議聲明，認事用法，尚無不合。抗告人執前詞
    提起抗告，為無理由，應予駁回。
據上論斷，應依道路交通案件處理辦法第26條，刑事訴訟法第41
2條 ，裁定如主文。
中    華    民    國    98    年    9     月    30    日
            刑事第十三庭  審判長法  官   曾德水
                                法  官   遲中慧
                                法  官   陳恆寬
以上正本證明與原本無異。
不得再抗告。
                                書記官   黃家麟
中    華    民    國    98    年    10    月    2     日


司法院資訊處製作；財團法人民間司法改革基金會備份。
